

Ingeniero de Sistemas con habilidades en trabajo en equipo, toma de decisiones, proactividad, creatividad y pensamiento crítico. Conocimientos en matemáticas, computadoras, electrónica, automatización, diseño, administración de redes, bases de datos, desarrollo y análisis de software y aplicaciones. Escucha activa y colaboración para decisiones conjuntas. Evaluación crítica e informada. Búsqueda de ideas que mejoren calidad y eficiencia. Experiencia en lenguajes de programación como Java, PHP y Python, y en framework como Laravel. Experiencia en matemáticas aplicadas, computadoras, electrónica, automatización, redes, bases de datos, y desarrollo de software. Mi objetivo profesional es diseñar, implementar y mantener sistemas informáticos eficientes y seguros que satisfagan las necesidades de las organizaciones.

CONTACTO

- 3052204702 3137385127
- Jamundí, Terranova
- danfgomez@hotmail.com
- www.linkedin.com/in/danielfelipe-gomez-munoz-

REFERENCIAS

- Juan Carlos Bermeo
 Coordinador Administrativo
 Teléfono: 3148870177
- Orlando Muñoz Trujillo Líder de Abastecimiento Teléfono:3053238054

Daniel Felipe Gomez Muñoz

Ingeniero de sistemas

EXPERIENCIA PROFESIONAL

Analista De Sistemas | Unicatólica

AGO. 2022 - JUN. 2023

Jefe Inmediato: Rubén Darío Mora Portocarrero – 3155123362

- Analizar historias de usuario.
- •Diseñar y ejecutar los escenarios de prueba.
- •Reportar y validar defectos.
- •Ejecutar pruebas de regresión.
- •Realizar informe resultado de pruebas.

Logros: Certificar el correcto funcionamiento del sistema de acuerdo conlos lineamientos y diseño de los requerimientos funcionales y no funcionales aprobados por el cliente.

Analista De Sistemas | Secretaría De Educación

AGO. 2023 - DIC. 2023

Jefe inmediato: Jesús Olarte - 3115894436

- Coordinar y vincular los sistemas informáticos de una organización para aumentar la compatibilidad e integrar datos de acuerdo con técnicas de visualización y metodologías de análisis.
- Ampliar o modificar sistemas para mejorar el flujo de trabajo o que sirva para nuevos propósitos.
- Evaluar requisitos de la solución de tecnologías de la información y las comunicaciones de acuerdo con metodologías de análisis y estándares.
- Sistematizar datos masivos de acuerdo con métodos de analítica y herramientas tecnológicas.
- Desempeñar funciones afines.

Logros: Coordinar y vincular los sistemas informáticos de la organización para aumentar la compatibilidad e integrar datos de acuerdo con técnicas de visualización y metodologías de análisis.

FORMACIÓN

Bachiller académico / Institución Alfredo bonilla Montaño

Feb 2012 – Nov 2018

Ingeniería de Sistemas / Unicatólica

Feb 2019 - Jun 2024

CURSOS/IDIOMAS

Curso: Diseño y evaluación de sistemas interactivo laboratorio de usabilidad del programa de ingeniería de sistemas y computación

Institución: Universidad del Quindío

Año: 2022 Idioma: inglés Nivel: A2

Institución: Unicatólica

Daniel Felipe Gomes Muño Z

CC.1007745562